# 关于土地出让金由第三方支付的问题

提问人：xdinah 时间：2014-09-15 13:13:11
请教陈老师及各位，被审计单位与原土地持有人签订了协议，按价款 5000 万受让一块土地。后由于政府要求走招拍挂程序，该土地先由政府收储，再由被审计单位投标，但是招拍挂价款已经增加为 7000 万. 因此被审计单位与原土地持有人约定， 实际付款时，由被审计单位支付给国土局价款 5000 万，原土地持有人直接给国土局差价 2000 万。被审计单位已经取得 7000 万的发票及权证。 假设，上述操作不存在法律风险。被审计单位管理层认为差价部分应视同原土地持有人赠与，管理层用 7000 万的成本计入无形资产初始成本，同时减少银行存款 5000 万 差价计入营业外收入。请问如此处理是否合适？谢谢！

回答人：chenyiwei
从你说的情况看，企业向政府缴纳出让金 50002 万元和原持有人直接向政府补交差价 2000 万元是一项整体达成的一揽子交易。基于实质重于形式的原则，该企业应按实际支付的价款 5000 万元作为土地使用权的取得成本。 如果要顾及取得土地出让金收据 7000 万元的法律形式，将成本确认为 7000 万元，则应当同时将原持有人直接缴纳的 2000 万元差价确认为递延收益，在土地使用权的摊销年限内分摊。一次性将 2000 万元计入损益不符合交易的经济实质。